# DAWID FLORIAN

## NET DEVELOPER



#### KONTAKT

532 645 060



dawidflorian99@gmail.com



In linkedin.com/in/florian-dawid



dawidflorian.pl



github.com/git-df

#### EDUKACJA

#### INŻYNIER, INFORMATYKA

Politechnika Rzeszowska 2019 - 2023

## TECHNIK, INFORMATYKA,

Zespół Szkół Elektrycznych i Ogólnokształcących w Krośnie 2015 — 2019

#### KOMPETENCJE

## |.NET Core | C#

REST API

Microservices | Worker

Razor pages | Blazor | MVC

MS SQL | PostgreSQL

RabbitMQ | ASB | Masstransit

GIT

Fast Endpoints

Ling | EF Core

MediatR | CQRS

Mapper

Identity

Unit/Integration tests

XUnit | NUnit | Test container

HTML | CSS | JS

JIRA | Confluence

Slack | Zoom | Teams | Meets

#### O MNIE

Jestem ambitnym programistą z tytułem inżyniera. W obecnej firmie pracuję i rozwijam się już ponad dwa lata, zaczynałem jako młodszy specjalista IT. Od ponad roku zajmuję się programowaniem w technologi .NET. Przeważnie są to interfejsy API oraz mikroserwisy, które stanowią fundament nowoczesnych aplikacji. Z pasją rozwijam swoje umiejętności, jestem osobą kreatywną, lubiącą wyzwania i otwartą na nowe doświadczenia.

### DOŚWIADCZENIE

#### PROGRAMISTA .NET

9bits | 10/2024 — OBECNIE

- Zarządzanie mikro zespołami programistów danej funkcjonalności.
- Odpowiadanie za terminowe wykonanie zadań przez mikro zespół.
- Obowiązki wymienione przy stanowisku młodszego programisty.

#### MŁODSZY PROGRAMISTA .NET

9bits | 10/2023 — 10/2024

- Tworzenie oprogramowania, głównie API oraz mikro serwisy.
- Wycena zadań.
- Weryfikacja kodu innych programistów.
- Prowadzenie dokumentacji.

## MŁODSZY SPECJALISTA IT

9bits | 07/2022 — 10/2023

- Testowanie ręczne, regresyjne, aplikacji webowych oraz mobilnych.
- Analiza oraz rozwiązywanie problemów zgłaszanych przez klientów.
- Prowadzenie dokumentacji.

### PRAKTYKA ZAWODOWA

Soft Integration | 2021

- Prowadzenie firmowej strony internetowej.
- Testowanie wdrażanych rozwiązań.

## CERTYFIKATY

2021 - Architecting with Google Compute Engine - Google Cloud 2019 - E12, E13, E14 - Technik IT

Wyrażam zgodę na przetwarzanie moich danych osobowych dla potrzeb niezbędnych do realizacji procesu tej oraz przyszłych rekrutacji (zgodnie z ustawą z dnia 10 maja 2018 roku o ochronie danych osobowych (Dz. Ustaw z 2018, poz. 1000) oraz zgodnie z Rozporządzeniem Parlamentu Europejskiego i Rady (UE) 2016/679 z dnia 27 kwietnia 2016 r. w sprawie ochrony osób fizycznych w związku z przetwarzaniem danych osobowych i w sprawie swobodnego przepływu takich danych oraz uchylenia dyrektywy 95/46/WE (RODO)).